# C. elegans plate experiment

```{r setup, include=FALSE}
knitr::opts_chunk$set(
  message = FALSE,
  warning = FALSE
)

library(DT)
library(kableExtra)
library(readxl)
library(tidyverse)
```

```{r }
tabel <- read_excel(here::here("data/CE.LIQ.FLOW.062_Tidydata.xlsx"))
tabel$compConcentration <- as.double(tabel$compConcentration)
tabel$compName <- as.factor(tabel$compName)

#x-as concentreatie in -10log
tabel$compConcentration <- ifelse(tabel$compConcentration==0,0,-log10(tabel$compConcentration))


tabel %>% ggplot(aes(x=compConcentration,y=RawData,color=compName,shape=expType))+
  geom_jitter(width=0.1)+
  labs(x="Concentratie (-log10) ",
       y="Number of offspring")
```

De compConcentration was eerst het type character waardoor de labels niet op schaal lagen. Door het te veranderen naar het type van een double kan er een schaal gemaakt worden.

De positieve controle van dit experiment is ethanol . De negatieve controle van dit experiment is de S-medium

Experimentele opzet:
1. Data plotten zodat er een globaal overzicht hebt
2.

```{r }
#Genormalizeerd en gemiddelde naar 1

neg_controle <- tabel %>% filter(expType=="controlNegative")

tabel$RawData[tabel$expType == 'controlNegative'] <- neg_controle$RawData / mean(neg_controle$RawData)
tabel %>% ggplot(aes(x=compConcentration,y=RawData,color=compName,shape=expType))+
  geom_jitter(width=0.1)+
  labs(x="Concentratie (-log10) ",
       y="Number of offspring")
```
