# Parameters voor flexibiliteit


Parameters in yaml headers kunnen gebruikt worden om je code dynamischer te maken. Het is een snelle manier van variabelen veranderen bij het filteren van een dataset.

Hieronder staat een voorbeeld van hoe de yaml header eruit ziet met verschillende parameters. Voor de analyse verderop hebben we dezelfde paramteres gebruitk als in de afbeelding.

```{r yaml, fig.cap="Afbeelding 1: Parameters in de yaml header.", out.width = "200px", echo=FALSE}
knitr::include_graphics(
  here::here(
    "images","yaml.png"))
```

De parameters kunnen in een interactief scherm weergegeven worden. Deze verschijnd wanneer het bestand geknit wordt.

```{r parameters, fig.cap="Afbeelding 2: Parameters bij knitten." , out.width = "600px", echo=FALSE}
knitr::include_graphics(
  here::here(
    "images","para.png"))
```

Hieronder staat de code van het filteren van de de EDCC_daily dataset gevonden op: <https://www.ecdc.europa.eu/en/covid-19/data>. In de dataset staan het aantal gevallen en sterfgevallen van COVID-19 uit de periode van 2020 t/m 2022. De parameters die boven staan zijn gebruikt in het filteren. Wanneer iemand van dezelfde jaar, maand of dag de data wilt weergeven kan bij de end en start parameters dezelfde datum ingevoerd worden. Ik heb ervoor gekozen om de hele beschikbare periode te nemen voor deze analyse, om te kijken of er een verband is tussen de cases and deaths.

```{r data verwerken}
library(tidyverse)
library(plotly)
library(params)
library(stringr)

#Data inlezen
data_table <- read_csv("data/EDCC_daily.csv")

#Data filteren
data_filtered <- data_table %>% filter(year >= params$start_year & year <= params$end_year & countriesAndTerritories == params$country & day %in% c(params$start_day:params$end_day) & month %in% c(params$start_month:params$end_month))

#Oploopbare range maken
data_filtered$date_range <- paste0(data_filtered$year,sprintf("%02d",data_filtered$month),sprintf("%02d",data_filtered$day)) 

#Functie voor plot
covid19_progressplot <- function(dataset,condition){
  plot_ly(data = dataset,
                   x = ~date_range,
                   y = ~dataset[[condition]], 
                   type = 'scatter',
                   showlegend=FALSE) %>%
    layout(xaxis=list(title="Date"),
           yaxis=list(title=condition))
}
```

In de code is te zien dat de dataset gefilterd wordt met de parameters door `params` te gebruiken voor de gedefineerde parameter naam uit de yaml header.

```{r functie uitvoeren cases}
plot1 <- covid19_progressplot(data_filtered,"cases")
plot2 <- covid19_progressplot(data_filtered,"deaths")

subplot(plot1,plot2, nrows = 2,titleY = TRUE, shareX = TRUE, titleX = TRUE) %>%
  layout(title=list(text = paste("COVID-19 cases and deaths from",
                                   data_filtered$dateRep[length(data_filtered$dateRep)],
                                   "to",
                                   data_filtered$dateRep[1],
                                   "in Belgium")))
```
Figuur7: Een interactieve plot van het aantal cases en deaths in een tijd periode van 2020 t/m 2022 met het aantal deaths en cases op de y-as en de datum op de x-as.

Uit de gefilterde set en functie zijn twee grafieken gegenereerd. Deze zijn smen gevoegd met plotly waardoor de x-as gelijk loopt en het mogelijk is om op bepaalde stukken in te zoomen. Wat ik interessant vind om te zien bij deze figuren is dat het aantal doden aan het begin het hoogste lag terwijl het aantal cases relatief niet heel hoog waren. Bij de eerste piek van cases is bij het aantal dode ook een piek te zien ronde dezelfde datum. Daarna zwakt het aantal doden vergeleken met de cases af. Of dit komt doordat mensen met een verzwakt imuunsysteem sneller zijn overleden of omdat vaccinaties hun werk gedaan hebben is niet direct op te maken uit deze data, maar het is wel een interessant verband.
