# Open Peer Review

## Onderzoek op reproduceerbaarheid beoordelen

In dit gedeelte wordt een artikel beoordeeld op de reproduceerbaarheid. Deze wordt beoordeeld aan de hand van een verschillende criteria omschreven in de onderstaande tabel. Voor de beoordeling is een artikel gekozen primair onderzoek dat beschikbaar is op PMC.

Gebruikte artikel:

Amawi KF, Alkhatib AJ. Urtica Pilulifera in Treating Pre-diabetic Rat Model to Control the Blood Glucose, Lipids and Oxidative Stress. Med Arch. 2020;74(3):168-171. doi:10.5455/medarh.2020.74.168-171    
https://www.ncbi.nlm.nih.gov/pmc/articles/PMC7405998/   

### Omschrijving onderzoek
Het doel van dit onderzoek is kijken of Urtica pilulifera (een plant) effect heeft op pre-diabetische ratten en ook de antioxiderende werking onderzoeken

De ratten werden ingedeeld in drie groepen van 10; een controle groep, een pre diabetische groep, en een groep met de behandeling van U. pilulifera. 
De ratten  pre-diabetisch gemaakt kregen een hoog sucrose dieet, de controle groep een normaal dieet en de behandelde groep kreeg hetzelfde dieet als de pre-diabetische ratten met U. pilulifera extract geïnjecteerd. Na 30 dagen werden bloed samples afgenomen en getest op glucose, triglycerides, cholesterol, GSH, TAC en MDA

Uit het onderoek bleek dat glucose, triglyceride en MDA niveaus in de pre-diabetic groep significant verhoogd waren en significant verlaagd in de U. pilulifera groep. 
GSH en TAC was significant hoger in de U. pilulifera ten opzichte van de pre-diabetische groep.
Er zat geen significant verschil in cholesterol niveau in de groepen.   

### Beoordeling artikel
In de tabel staat of het artikel aan de verschillende criterium voldoet.

```{r tabel, echo=FALSE}
criteria_tibble <- tibble(Criteria=c("Study purpose", "Data availability","Data location",
                  "Study location", "Author review", "Ethics statement",
                  "Funding statement","Code availability"
                  ),Answer=c("Yes","No","Data location not stated", "Yes",
                             "Author listed but did not fill out contact",
                             "No","Yes","No"))

tabel_criteria <- criteria_tibble %>% kbl() %>%
  kable_styling(bootstrap_options = "striped", 
                full_width = F, 
                position = "left")

tabel_criteria
```

Het blijkt dat het artikel maar aan drie van acht criteria voldoet. Hoewel het artikel goed te lezen was is deze dus toch niet goed reproduceerbaar.

## Code zelf reproduceren
Net is er gekeken reporduceerbaarheid van een primair onderzoek. In dit onderdeel wordt er gekeken naar de reporduceerbaarheid van (R) code.

Data en code van onderstaand onderzoek gebruikt:
Strozza C, Myrskylä M. Monitoring trends and differences in COVID-19 case-fatality rates using decomposition methods: Contributions of age structure and age-specific fatality. PLoS One. 2020 Sep 10;15(9):e0238904. doi: 10.1371/journal.pone.0238904. PMID: 32913365; PMCID: PMC7482960.
https://pubmed.ncbi.nlm.nih.gov/32913365/

Link naar de code:
https://osf.io/g7vjd/


### Beoordeling script
Het script zelf was goed te lezen. Er waren 4 scripts die elkaar opvolgde, door de getallen in de bestandsnaam was het makkelijk te zien welke als eerst uitgevoerd moest worden. In de scripts zelf stonden genoeg comments om te begrijpen waar elk stuk code voor diende en ziet de code zelf er netjes uit. Ik geef de leesbaarheid dus ook een 5/5

De code was ook goed reproduceerbaar. Er was alleen één probleem wat handmatig opgelost moest worden, dit probleem en hoe deze opgelost is staat beschreven hieronder. Hierdoor krijgt de reproduceerbaarheid een 4/5, want nadat dit probleem opgelost was, konden alle tabellen makkelijk gemaakt worden.

### Probleem in script
```{r 01_input_error, eval=FALSE}
### Monitoring trends and differences in COVID-19 case fatality  ##############
### rates using decomposition methods: A demographic perspective ##############

  ### Last updated: 2020-07-16 09:27:20 CEST
  
  ### Contact:
  ### riffe@demogr.mpg.de
  ### acosta@demogr.mpg.de
  ### dudel@demogr.mpg.de


### Get data ##################################################################

  # Required packages
  source(("R/00_functions.R"))

  # URL + filename
  
  url <- 'https://osf.io/wu5ve//?action=download'
  filename <- 'Data/Output_10.csv'
  
  # Load data
  GET(url, write_disk(filename, overwrite = TRUE))
  dat <- read_csv(filename,skip=3)
```

Bij het uitvoeren van de code hierboven kwam de onderstaande foutmelding:

```{r error_r, echo=FALSE}
knitr::include_graphics(
  here::here(
    "images",
    "error_r.png"))
```  
In de foutmelding is html te zien. Dit hoort natuurlijk niet bij een read_csv() functie. In de code wordt het bestand van een online directory gedownload. De URL staat in de code en wanneer deze bezocht werd stond er dit bericht:

```{r error_web, echo=FALSE}
knitr::include_graphics(
  here::here(
    "images",
    "error_web.png"))
```  

Het bestand bevindt zich niet meer op de plek waar de URL naar verwees en kon dus ook niet gedownload worden waardoor de html van de pagina werd overgenomen. Er was echter wel een menu aan de zijkant aanwezig waar het mogelijk is om bij de github van het project te komen. Hier vond ik het output bestand wat nodig is voor de code en heb deze handmatig gedownload en toegevoegd aan de /Data directory. Nadat deze in de directory stond kon het script en de rest van de scripts vlekkeloos uitgevoerd worden.Hieronder staan alle scripts met de aanpassing in het tweede script.

-----

```{r 00_functions, eval=FALSE }
### Monitoring trends and differences in COVID-19 case fatality  ##############
### rates using decomposition methods: A demographic perspective ##############

  ### Last updated: 2020-07-14 11:19:20 CEST
  
  ### Contact:
  ### riffe@demogr.mpg.de
  ### acosta@demogr.mpg.de
  ### dudel@demogr.mpg.de


### Load packages #############################################################

  library(tidyverse)
  library(data.table)
  library(writexl)
  library(httr)


### Case fatality rate #######################################################

  # cc = case-age distribution
  # rr = age-specific case fatality rates
  cfr <- function(cc,rr){
    sum(cc * rr)
  }

  
### Kitagawa decomposition ####################################################

  # c1 = Age distribution population 1
  # r1 = Case fatality rates population 1
  # c2 = Age distribution population 2
  # r2 = Case fatality rates population 2
  
  kitagawa_cfr <- function(c1, r1, c2, r2){
    
    # Calculate age-distribution of cases
    c1  <- c1 / sum(c1)
    c2  <- c2 / sum(c2)
    
    # Total difference
    Tot <- cfr(c1, r1) - cfr(c2, r2)
    
    # Age component
    Aa  <- sum((c1 - c2) * (r1 + r2) / 2)
    
    # Case fatality component
    Bb  <- sum((r1 - r2) * (c1 + c2) / 2)
    
    # Output
    list(Diff = Tot, 
         AgeComp = Aa,
         RateComp = Bb, 
         CFR1 = weighted.mean(r1,c1), 
         CFR2 = weighted.mean(r2,c2))
  }
```


```{r 01_input_correct, eval=FALSE}
### Monitoring trends and differences in COVID-19 case fatality  ##############
### rates using decomposition methods: A demographic perspective ##############

  ### Last updated: 2020-07-16 09:27:20 CEST
  
  ### Contact:
  ### riffe@demogr.mpg.de
  ### acosta@demogr.mpg.de
  ### dudel@demogr.mpg.de


### Get data ##################################################################

  # Required packages
  source(("R/00_functions.R"))

  # URL + filename
  filename <- 'Data/Output_10.csv'
  
  # Load data
  dat <- read_csv(filename,skip=3)
  
### Edit data (select countries, etc.) ########################################
  
  # Lists of countries and regions
  countrylist <- c("China","Germany","Italy","South Korea","Spain","USA")
  region <- c("All","NYC")
  
  # Restrict
  dat <- dat %>% filter(Country %in% countrylist & Region %in% region)
  
  # Remove Tests variable
  dat <- dat %>% mutate(Tests=NULL)
  
  # Drop if no cases/Deaths
  dat <- na.omit(dat)
  
  
### Save ######################################################################
  
  write_csv(dat,file="Data/inputdata.csv")
```



```{r 02_analysis, eval=FALSE}
### Monitoring trends and differences in COVID-19 case fatality  ##############
### rates using decomposition methods: A demographic perspective ##############
 
  ### Last updated: 2020-07-14 11:19:20 CEST

  ### Contact:
  ### riffe@demogr.mpg.de
  ### acosta@demogr.mpg.de
  ### dudel@demogr.mpg.de


### Load functions & packages #################################################

  source(("R/00_functions.R"))


### Load and edit data ########################################################

  # Load CSV file
  dat <- read_csv("Data/inputdata.csv")
  
  # Set Date as date
  dat$Date <- as.Date(dat$Date,"%d.%m.%y")

  # Find max dates
  maxdates <- dat %>% 
    group_by(Country,Region) %>% 
    summarize(maxdate=max(Date))
  
  # Get least common denominator
  maxdate <- maxdates %>% 
    filter(Country!="China") %>% 
    ungroup() %>% 
    summarize(min(maxdate))
  
  # As vector
  maxdate <- as.data.frame(maxdate)[1,1]


### Numbers for Table 1 #######################################################
  
  # Latest date: maxdate
  refdate <- as.Date("30.06.2020","%d.%m.%Y")
  dat2 <- dat  %>% filter(Date<=refdate) #maxdate
  
  # Aggregate case and death counts
  cases <- aggregate(Cases~Code+Date+Country+Region,data=dat2[dat2$Sex=="b",],sum) 
  deaths <- aggregate(Deaths~Code+Date+Country+Region,data=dat2[dat2$Sex=="b",],sum)
  
  # Most recent counts
  cases %>% group_by(Country,Region) %>% slice(which.max(Date))
  deaths %>% group_by(Country,Region) %>% slice(which.max(Date))
  
  
### Analysis for Table 2 (and appendix) #######################################
  
  # Calculate ASFRs
  dat <- dat %>% mutate(ascfr = Deaths / Cases,
                        ascfr = replace_na(ascfr, 0))
  
  # Get codes for reference countries
  maxdate <- format.Date(maxdate,"%d.%m.%Y")
  refdate <- as.Date("30.06.2020","%d.%m.%Y")
  refdate2 <- format.Date(refdate,"%d.%m.%Y")#maxdate
  
  DE_code <- paste0("DE_",refdate2)#paste0("DE_",maxdate)
  IT_code <- paste0("ITbol",refdate2)#paste0("ITinfo",maxdate)
  SK_code <- paste0("KR",refdate2)#paste0("SK",maxdate)
  
  # Decide some reference patterns (For main text: SK)
  DE <- dat %>% 
    filter(Code == DE_code,
           Sex == "b")
  IT <- dat %>% 
    filter(Code == IT_code,
           Sex == "b")
  SK <- dat %>% 
    filter(Code == SK_code,
           Sex == "b")
  
  # Decompose
  DecDE <- as.data.table(dat)[,
                              kitagawa_cfr(DE$Cases, DE$ascfr,Cases,ascfr),
                              by=list(Country, Code, Date, Sex, Region)]
  
  DecIT <- as.data.table(dat)[,
                              kitagawa_cfr(IT$Cases, IT$ascfr,Cases,ascfr),
                              by=list(Country, Code, Date, Sex,Region)]
  
  DecSK <- as.data.table(dat)[,
                              kitagawa_cfr(SK$Cases, SK$ascfr,Cases,ascfr),
                              by=list(Country, Code, Date, Sex,Region)]
  
  # Select only most recent date, both genders combined
  
  DecDE <- DecDE %>% filter(Sex=="b") %>% group_by(Country,Region) %>% filter(Date<=refdate) %>% slice(which.max(Date))
  DecIT <- DecIT %>% filter(Sex=="b") %>% group_by(Country,Region) %>% filter(Date<=refdate) %>% slice(which.max(Date))
  DecSK <- DecSK %>% filter(Sex=="b") %>% group_by(Country,Region) %>% filter(Date<=refdate) %>% slice(which.max(Date))
  
  # Drop unnecessary variables
  DecDE <- DecDE %>% select(Country,Region,Date,CFR2,Diff,AgeComp,RateComp)
  DecIT <- DecIT %>% select(Country,Region,Date,CFR2,Diff,AgeComp,RateComp)
  DecSK <- DecSK %>% select(Country,Region,Date,CFR2,Diff,AgeComp,RateComp)
  
  # Calculate relative contributions
  DecDE <- DecDE %>% mutate(relAgeDE = abs(AgeComp)/(abs(AgeComp)+abs(RateComp)))
  DecDE <- DecDE %>% mutate(relRateDE = abs(RateComp)/(abs(AgeComp)+abs(RateComp)))
  
  DecIT <- DecIT %>% mutate(relAgeIT = abs(AgeComp)/(abs(AgeComp)+abs(RateComp)))
  DecIT <- DecIT %>% mutate(relRateIT = abs(RateComp)/(abs(AgeComp)+abs(RateComp)))
  
  DecSK <- DecSK %>% mutate(relAgeSK = abs(AgeComp)/(abs(AgeComp)+abs(RateComp)))
  DecSK <- DecSK %>% mutate(relRateSK = abs(RateComp)/(abs(AgeComp)+abs(RateComp)))
  
  # Rename
  DecDE <- DecDE %>% rename(DiffDE=Diff,AgeCompDE=AgeComp,RateCompDE=RateComp)
  DecIT <- DecIT %>% rename(DiffIT=Diff,AgeCompIT=AgeComp,RateCompIT=RateComp)
  DecSK <- DecSK %>% rename(DiffSK=Diff,AgeCompSK=AgeComp,RateCompSK=RateComp)
  
  # Sort data
  DecDE <- DecDE %>% arrange(CFR2) # Appendix
  DecIT <- DecIT %>% arrange(CFR2) # Appendix
  DecSK <- DecSK %>% arrange(CFR2) # Table 2
  
  
### Table 3: Italy trend ######################################################
  
  # Italy trend
  ITtrend <- dat %>% 
    filter(Code == "ITbol09.03.2020",
           Sex == "b")
  
  # Calculate decomposition
  DecITtrend <- as.data.table(dat)[,
                                   kitagawa_cfr(Cases,ascfr,ITtrend$Cases, ITtrend$ascfr),
                                   by=list(Country, Code, Date, Sex)]
  
  # Select only Italy
  DecITtrend <- DecITtrend %>% filter(Country=="Italy" & Sex=="b") 
  
  # Only keep interesting variables
  DecITtrend <- DecITtrend %>% select(Country,Code,Date,CFR1,Diff,AgeComp,RateComp)
  
  # Relative contributions
  DecITtrend <- DecITtrend %>% mutate(relAgeDE = abs(AgeComp)/(abs(AgeComp)+abs(RateComp)))
  DecITtrend <- DecITtrend %>% mutate(relRateDE = abs(RateComp)/(abs(AgeComp)+abs(RateComp)))
  
  # Rename
  DecITtrend <- DecITtrend %>% rename(DiffITt=Diff,AgeCompITt=AgeComp,RateCompITt=RateComp)
  
  # Sort data
  DecITtrend <- DecITtrend %>% arrange(Date)
  
  
### Appendix: Trends USA/Spain ################################################
  
  ### NYC trend
  NYtrend <- dat %>% 
    filter(Code == "US_NYC22.03.2020",
           Sex == "b")
  
  # Calculate decomposition
  DecNYtrend <- as.data.table(dat)[,
                                   kitagawa_cfr(Cases,ascfr,NYtrend$Cases, NYtrend$ascfr),
                                   by=list(Country, Region,Code, Date, Sex)]
  
  # Select only NYC
  DecNYtrend <- DecNYtrend %>% filter(Country=="USA" & Region=="NYC" & Sex=="b") 
  
  # Only keep interesting variables
  DecNYtrend <- DecNYtrend %>% select(Country,Code,Date,CFR1,Diff,AgeComp,RateComp)
  
  # Relative contributions
  DecNYtrend <- DecNYtrend %>% mutate(relAgeDE = abs(AgeComp)/(abs(AgeComp)+abs(RateComp)))
  DecNYtrend <- DecNYtrend %>% mutate(relRateDE = abs(RateComp)/(abs(AgeComp)+abs(RateComp)))
  
  # Rename
  DecNYtrend <- DecNYtrend %>% rename(DiffITt=Diff,AgeCompITt=AgeComp,RateCompITt=RateComp)
  
  # Sort data
  DecNYtrend <- DecNYtrend %>% arrange(Date)
  
  ### Spain trend
  EStrend <- dat %>% 
    filter(Code == "ES21.03.2020",
           Sex == "b")
  
  # Calculate decomposition
  DecEStrend <- as.data.table(dat)[,
                                   kitagawa_cfr(Cases,ascfr,EStrend$Cases, EStrend$ascfr),
                                   by=list(Country, Code, Date, Sex)]
  
  # Select only Spain
  DecEStrend <- DecEStrend %>% filter(Country=="Spain" & Sex=="b") 
  
  # Only keep interesting variables
  DecEStrend <- DecEStrend %>% select(Country,Code,Date,CFR1,Diff,AgeComp,RateComp)
  
  # Relative contributions
  DecEStrend <- DecEStrend %>% mutate(relAgeDE = abs(AgeComp)/(abs(AgeComp)+abs(RateComp)))
  DecEStrend <- DecEStrend %>% mutate(relRateDE = abs(RateComp)/(abs(AgeComp)+abs(RateComp)))
  
  # Rename
  DecEStrend <- DecEStrend %>% rename(DiffITt=Diff,AgeCompITt=AgeComp,RateCompITt=RateComp)
  
  # Sort data
  DecEStrend <- DecEStrend %>% arrange(Date)
  
  ### Germany trend
  DEtrend <- dat %>% 
    filter(Code == "DE_21.03.2020",
           Sex == "b")
  
  # Calculate decomposition
  DecDEtrend <- as.data.table(dat)[,
                                   kitagawa_cfr(Cases,ascfr,DEtrend$Cases, DEtrend$ascfr),
                                   by=list(Country, Code, Date, Sex)]
  
  # Select only Germany
  DecDEtrend <- DecDEtrend %>% filter(Country=="Germany" & Sex=="b" & Date>="2020-03-21") 
  
  # Only keep interesting variables
  DecDEtrend <- DecDEtrend %>% select(Country,Code,Date,CFR1,Diff,AgeComp,RateComp)
  
  # Relative contributions
  DecDEtrend <- DecDEtrend %>% mutate(relAgeDE = abs(AgeComp)/(abs(AgeComp)+abs(RateComp)))
  DecDEtrend <- DecDEtrend %>% mutate(relRateDE = abs(RateComp)/(abs(AgeComp)+abs(RateComp)))
  
  # Rename
  DecDEtrend <- DecDEtrend %>% rename(DiffITt=Diff,AgeCompITt=AgeComp,RateCompITt=RateComp)
  
  # Sort data
  DecDEtrend <- DecDEtrend %>% arrange(Date)
  
  
### Save results ##############################################################
  
  # Table 2
  write_xlsx(x=DecSK,
             path="Output/Table2.xlsx")
  
  # Table 3
  write_xlsx(x=DecITtrend,
             path="Output/Table3.xlsx")
  
  # Appendix table 1
  write_xlsx(x=DecDE,
             path="Output/AppendixTab1.xlsx")
  
  # Appendix table 2
  write_xlsx(x=DecIT,
             path="Output/AppendixTab2.xlsx")
  
  # Appendix table 3
  write_xlsx(x=DecNYtrend,
             path="Output/AppendixTab3.xlsx")
  
  # Appendix table 4
  write_xlsx(x=DecEStrend,
             path="Output/AppendixTab4.xlsx")
  
  # Appendix table 5
  write_xlsx(x=DecDEtrend,
             path="Output/AppendixTab5.xlsx")
```

```{r 03_excess, eval=FALSE}
### Monitoring trends and differences in COVID-19 case fatality  ##############
### rates using decomposition methods: A demographic perspective ##############
  
  ### Last updated: 2020-07-15 16:26:50 CEST
  
  ### Contact:
  ### riffe@demogr.mpg.de
  ### acosta@demogr.mpg.de
  ### dudel@demogr.mpg.de
  
  
### Load functions & packages #################################################
  
  source(("R/00_functions.R"))
  

### Load case data ############################################################

  # Load data
  cases <- read_csv("Data/inputdata.csv")
  
  # Edit date
  cases$Date <- as.Date(cases$Date,"%d.%m.%y")
  
  # Lists of countries and regions
  countrylist <- c("China","Germany","Italy","South Korea","Spain","USA")
  regionlist <- c("All")
  
  # Restrict
  cases <- cases %>% filter(Country %in% countrylist & Region %in% regionlist)
  
  # Drop tests
  cases <- cases %>% mutate(Tests=NULL)
  
  
### Load and edit excess mortality data #######################################
  
  # Load CSV file
  dat <- read_csv("Data/baseline_excess_pclm_5.csv")
  
  # Set Date as date
  dat$Date <- as.Date(dat$date,"%d.%m.%y")

  # Restrict
  # Restrict
  dat <- dat %>% filter(Country %in% countrylist) %>% 
    filter(Date >= "2020-02-24")


### Analysis similar to Table 2 ###############################################
  
  # Generate cumulative excess deaths
  dat <- dat %>% 
    mutate(exc_p = ifelse(excess < 0, 0, excess)) %>%
    group_by(Country,Age,Sex) %>% 
    mutate(Exc = cumsum(exc_p)) %>% ungroup()
  
  # Edit age variable
  dat <- dat %>% mutate(Age=recode(Age,
                                   '5'=0,
                                   '15'=10,
                                   '25'=20,
                                   '35'=30,
                                   '45'=40,
                                   '55'=50,
                                   '65'=60,
                                   '75'=70,
                                   '85'=80,
                                   '95'=90))
  
  # Aggregate
  dat <- dat %>% group_by(Country,Sex,Date,Age,Week) %>% 
    select(Exc) %>% summarize_all(sum)
  
  # Adjust date for US: case countrs from two days earlier than excess mortality
  cases$Date[cases$Date=="2020-05-23" & cases$Country=="USA"] <- "2020-05-25"
  
  # Merge with cases
  dat <- inner_join(dat,cases[,c("Country","Date","Age","Sex","Cases")])

  # Calculate ASFRs
  dat <- dat %>% mutate(ascfr = Exc / Cases,
                        ascfr = replace_na(ascfr, 0),
                        ascfr = ifelse(is.infinite(ascfr),0,ascfr),
                        ascfr = ifelse(ascfr>1,1,ascfr))
  
  # Decide some reference patterns (here Germany)
  DE <- dat %>% 
    filter(Country == "Germany",
           Sex == "b",
           #Date == maxdate)
           Week == 19)

  
  # Decompose
  DecDE <- as.data.table(dat)[,
                              kitagawa_cfr(DE$Cases, DE$ascfr,Cases,ascfr),
                              by=list(Country,Week, Sex)]
  
  # Select only most recent date, both genders combined
  DecDE <- DecDE %>% filter(Sex=="b") %>% group_by(Country) %>% filter(Week %in% 19:22)

  # Drop unnecessary variables
  DecDE <- DecDE %>% select(Country,Week,CFR2,Diff,AgeComp,RateComp)

  # Calculate relative contributions
  DecDE <- DecDE %>% mutate(relAgeDE = abs(AgeComp)/(abs(AgeComp)+abs(RateComp)))
  DecDE <- DecDE %>% mutate(relRateDE = abs(RateComp)/(abs(AgeComp)+abs(RateComp)))

  # Rename
  DecDE <- DecDE %>% rename(DiffDE=Diff,AgeCompDE=AgeComp,RateCompDE=RateComp)

  # Sort data
  DecDE <- DecDE %>% arrange(CFR2) # Appendix


### Save extra table ##########################################################
  
  # Appendix table 1
  write_xlsx(x=DecDE,
            path="Output/AppendixTab6.xlsx")
```

```{r Fig_1, eval=FALSE}
### Monitoring trends and differences in COVID-19 case fatality  ##############
### rates using decomposition methods: A demographic perspective ##############

  ### Last updated: 2020-07-22 11:18:52 CEST
  
  ### Contact:
  ### riffe@demogr.mpg.de
  ### acosta@demogr.mpg.de
  ### dudel@demogr.mpg.de


### Packages ##################################################################

  library(tidyverse)
  library(ggrepel)
  library(scales)


### Load data #################################################################

  # Load data
  db_gh <- read_csv("Data/inputdata.csv")


### Aggregate data ############################################################

  # Filter date
  db_gh$Date <- as.Date(db_gh$Date,"%d.%m.%y")
  db_gh2 <- db_gh %>% filter(Date<=as.Date("30.06.2020","%d.%m.%y"))
  
  # Set New York as "country" (easier handling)
  db_gh2$Country[db_gh2$Country=="USA" & db_gh2$Region == "NYC"] <- "NYC"
  
  # Sum data over age groups
  db_gh2 <- db_gh2 %>% 
    filter(!Country %in% c("China","USA","South Korea") & Sex == "b") %>% 
    group_by(Country, Code,Date) %>% 
    summarise(Cases = sum(Cases),
              Deaths = sum(Deaths))

  # Exclude bolletino 
  db_gh2 <- db_gh2 %>%
    filter(str_sub(Code, 1, 5) != "ITbol")
  
  # Sort by date
  db_gh2 <- db_gh2 %>% group_by(Country) %>% arrange(Date)
  
  # Smooth reporting issues cases
  for(country in unique(db_gh2$Country)) {
    
    days <- db_gh2$Date[db_gh2$Country==country]
    
    for(day in 2:length(days)) {
      current <- db_gh2$Cases[db_gh2$Country==country & db_gh2$Date==days[day]]
      previous <- db_gh2$Cases[db_gh2$Country==country & db_gh2$Date==days[day-1]]
      
      if(current<previous) db_gh2$Cases[db_gh2$Country==country & db_gh2$Date==days[day]] <- previous
      
    }
    
  }

  # Smooth reporting issues deaths
  for(country in unique(db_gh2$Country)) {
    
    days <- db_gh2$Date[db_gh2$Country==country]
    
    for(day in 2:length(days)) {
      current <- db_gh2$Deaths[db_gh2$Country==country & db_gh2$Date==days[day]]
      previous <- db_gh2$Deaths[db_gh2$Country==country & db_gh2$Date==days[day-1]]
      
      if(current<previous) db_gh2$Deaths[db_gh2$Country==country & db_gh2$Date==days[day]] <- previous
      
    }
    
  }
  

### Plot settings #############################################################

  # Set colors
  col_country <- c("Germany" = "black",
                   "Italy" = "#2ca25f",
                   "NYC"="#f0027f",
                   "Spain"="#beaed4",
                   "South Korea"="#fdc086")#,
                   #"USA"="#386cb0")
  
  cols <- c("black",
            "#2ca25f",
            "#f0027f",
            "#beaed4",
            "#fdc086")#,
            #"#386cb0")
  
  
  # Axis
  labs <- db_gh2 %>%
    group_by(Country) %>% 
    filter(Cases == max(Cases)) %>% 
    mutate(Cases = Cases + 3000)
  
  # Including all reports
  tx <- 6
  lim_x <- 240000

### Plot ######################################################################

  db_gh2 %>% 
    ggplot(aes(Cases, Deaths, col = Country))+
    geom_line(size = 1, alpha = .9)+
    scale_x_continuous(expand = c(0,0), breaks = seq(0, 300000, 50000), limits = c(0, lim_x + 30000), labels = comma)+
    scale_y_continuous(expand = c(0,0), breaks = seq(0, 40000, 5000), limits = c(0, 40000), labels = comma)+
    annotate("segment", x = 0, y = 0, xend = lim_x, yend = lim_x * .02, colour = "grey40", size = .5, alpha = .3, linetype = 2)+
    annotate("segment", x = 0, y = 0, xend = lim_x, yend = lim_x * .05, colour = "grey40", size = .5, alpha = .3, linetype = 2)+
    annotate("segment", x = 0, y = 0, xend = lim_x, yend = lim_x * .10, colour = "grey40", size = .5, alpha = .3, linetype = 2)+
    annotate("segment", x = 0, y = 0, xend = lim_x, yend = lim_x * .15, colour = "grey40", size = .5, alpha = .3, linetype = 2)+
    annotate("text", label = "2% CFR", x = lim_x + 1000, y = lim_x * .02,
             color="grey30", size = tx * .3, alpha = .6, hjust = 0, lineheight = .8) +
    annotate("text", label = "5% CFR", x = lim_x + 1000, y = lim_x * .05,
             color="grey30", size = tx * .3, alpha = .6, hjust = 0, lineheight = .8) +
    annotate("text", label = "10% CFR", x = lim_x + 1000, y = lim_x * .10,
             color="grey30", size = tx * .3, alpha = .6, hjust = 0, lineheight = .8) +
    annotate("text", label = "15% CFR", x = lim_x + 1000, y = lim_x * .15,
             color="grey30", size = tx * .3, alpha = .6, hjust = 0, lineheight = .8) +
    scale_colour_manual(values = cols)+
    geom_text(data = labs, aes(Cases, Deaths, label = Country),
              size = tx * .35, hjust = 0, fontface = "bold") +
    theme_classic()+
    labs(x = "Cases", 
         y = "Deaths")+
    theme(
      panel.grid.minor = element_blank(),
      legend.position = "none",
      plot.margin = margin(5,5,5,5,"mm"),
      axis.text.x = element_text(size = tx),
      axis.text.y = element_text(size = tx),
      axis.title.x = element_text(size = tx + 1),
      axis.title.y = element_text(size = tx + 1)
    )
  
  # Save
  ggsave("Output/Fig_1.jpg", width = 4, height = 3, dpi = 600)
```

