# Open Peer Review

## Onderzoek op reproduceerbaarheid beoordelen

In dit gedeelte wordt een artikel beoordeeld op de reproduceerbaarheid. Deze wordt beoordeeld aan de hand van  verschillende criteria omschreven in de onderstaande tabel. Voor de beoordeling is een artikel gekozen primair onderzoek dat beschikbaar is op PMC.

Gebruikte artikel:

Amawi KF, Alkhatib AJ. Urtica Pilulifera in Treating Pre-diabetic Rat Model to Control the Blood Glucose, Lipids and Oxidative Stress. Med Arch. 2020;74(3):168-171. doi:10.5455/medarh.2020.74.168-171    
https://www.ncbi.nlm.nih.gov/pmc/articles/PMC7405998/   

### Omschrijving onderzoek
Het doel van het onderzoek is kijken of Urtica pilulifera (een plant) effect heeft op pre-diabetische ratten en ook de antioxiderende werking onderzoeken

De ratten werden ingedeeld in drie groepen van 10; een controle groep, een pre diabetische groep, en een groep met de behandeling van U. pilulifera. 
De ratten  pre-diabetisch gemaakt kregen een hoog sucrose dieet, de controle groep een normaal dieet en de behandelde groep kreeg hetzelfde dieet als de pre-diabetische ratten met U. pilulifera extract geïnjecteerd. Na 30 dagen werden bloed samples afgenomen en getest op glucose, triglycerides, cholesterol, GSH, TAC en MDA

Uit het onderoek bleek dat glucose, triglyceride en MDA niveaus in de pre-diabetic groep significant verhoogd waren en significant verlaagd in de U. pilulifera groep. 
GSH en TAC was significant hoger in de U. pilulifera ten opzichte van de pre-diabetische groep.
Er zat geen significant verschil in cholesterol niveau in de groepen.   

### Beoordeling artikel
In de tabel staat of het artikel aan de verschillende criterium voldoet.

```{r tabel, echo=FALSE}
criteria_tibble <- tibble(Criteria=c("Study purpose", "Data availability","Data location",
                  "Study location", "Author review", "Ethics statement",
                  "Funding statement","Code availability"
                  ),Answer=c("Yes","No","Data location not stated", "Yes",
                             "Author listed but did not fill out contact",
                             "No","Yes","No"))

tabel_criteria <- criteria_tibble %>% kbl() %>%
  kable_styling(bootstrap_options = "striped", 
                full_width = F, 
                position = "left")

tabel_criteria
```

Het blijkt dat het artikel maar aan drie van acht criteria voldoet. Hoewel het artikel goed te lezen was is deze dus toch niet goed reproduceerbaar.

## Code zelf reproduceren
Net is er gekeken reporduceerbaarheid van een primair onderzoek. In dit onderdeel wordt er gekeken naar de reporduceerbaarheid van (R) code.

Data en code van onderstaand onderzoek gebruikt:
Strozza C, Myrskylä M. Monitoring trends and differences in COVID-19 case-fatality rates using decomposition methods: Contributions of age structure and age-specific fatality. PLoS One. 2020 Sep 10;15(9):e0238904. doi: 10.1371/journal.pone.0238904. PMID: 32913365; PMCID: PMC7482960.
https://pubmed.ncbi.nlm.nih.gov/32913365/

Link naar de code:
https://osf.io/g7vjd/


### Beoordeling script
Het script zelf was goed te lezen. Er waren 4 scripts die elkaar opvolgde, door de getallen in de bestandsnaam was het makkelijk te zien welke als eerst uitgevoerd moest worden. In de scripts zelf stonden genoeg comments om te begrijpen waar elk stuk code voor diende en ziet de code zelf er netjes uit. Ik geef de leesbaarheid dus ook een 5/5

De code was ook goed reproduceerbaar. Er was alleen één probleem wat handmatig opgelost moest worden, dit probleem en hoe deze opgelost is staat beschreven hieronder. Hierdoor krijgt de reproduceerbaarheid een 4/5, want nadat dit probleem opgelost was, konden alle tabellen makkelijk gemaakt worden.

### Probleem in script
```{r 01_input_error, eval=FALSE}
### Monitoring trends and differences in COVID-19 case fatality  ##############
### rates using decomposition methods: A demographic perspective ##############

  ### Last updated: 2020-07-16 09:27:20 CEST
  
  ### Contact:
  ### riffe@demogr.mpg.de
  ### acosta@demogr.mpg.de
  ### dudel@demogr.mpg.de


### Get data ##################################################################

  # Required packages
  source(("R/00_functions.R"))

  # URL + filename
  
  url <- 'https://osf.io/wu5ve//?action=download'
  filename <- 'Data/Output_10.csv'
  
  # Load data
  GET(url, write_disk(filename, overwrite = TRUE))
  dat <- read_csv(filename,skip=3)
```

Bij het uitvoeren van de code hierboven kwam de onderstaande foutmelding:

```{r error_r, fig.cap="Error in R", echo=FALSE}
knitr::include_graphics(
  here::here(
    "images",
    "error_r.png"))
```  
In de foutmelding is een html bestand te zien. Dit hoort natuurlijk niet bij een read_csv() functie. In de code wordt het bestand van een online directory gedownload. De URL staat in de code en wanneer deze bezocht werd stond er dit bericht:

```{r error_web, fig.cap="Error op de webpagina", echo=FALSE}
knitr::include_graphics(
  here::here(
    "images",
    "error_web.png"))
```  

Het bestand bevindt zich niet meer op de plek waar de URL naar verwees en kon dus ook niet gedownload worden waardoor de html van de pagina werd overgenomen. Er was echter wel een menu aan de zijkant aanwezig waar het mogelijk is om bij de github van het project te komen. Hier vond ik het output bestand wat nodig is voor de code en heb deze handmatig gedownload en toegevoegd aan de /data directory. Nadat deze in de directory stond kon het script en de rest van de scripts vlekkeloos uitgevoerd worden.
Hieronder staat het script met de aanpassing. De rest van het script kan gevonden worden op de bovenstaande link. De output van het script zijn 6 verschillende excel bestanden met data over het verloop van COVID-19 in 6 verschillende landen.

-----

```{r 01_input_correct, eval=FALSE}
### Monitoring trends and differences in COVID-19 case fatality  ##############
### rates using decomposition methods: A demographic perspective ##############

  ### Last updated: 2020-07-16 09:27:20 CEST
  
  ### Contact:
  ### riffe@demogr.mpg.de
  ### acosta@demogr.mpg.de
  ### dudel@demogr.mpg.de


### Get data ##################################################################

  # Required packages
  source(("R/00_functions.R"))

  # URL + filename
  filename <- 'data/Output_10.csv'
  
  # Load data
  dat <- read_csv(filename,skip=3)
  
### Edit data (select countries, etc.) ########################################
  
  # Lists of countries and regions
  countrylist <- c("China","Germany","Italy","South Korea","Spain","USA")
  region <- c("All","NYC")
  
  # Restrict
  dat <- dat %>% filter(Country %in% countrylist & Region %in% region)
  
  # Remove Tests variable
  dat <- dat %>% mutate(Tests=NULL)
  
  # Drop if no cases/Deaths
  dat <- na.omit(dat)
  
  
### Save ######################################################################
  
  write_csv(dat,file="Data/inputdata.csv")
```


